【裁判字號】    90,聲再,192
【裁判日期】    901107
【裁判案由】    妨害名譽
【裁判全文】
臺灣高等法院臺南分院刑事裁定          九十年度聲再字第一九二號  Ａ
      再審聲請人
      即受判決人  甲  ○  ○
右列聲請人因妨害名譽案件，對於本院九十年度上易字第一一七四號中華民國九十年
八月二十九日確定判決（臺灣臺南地方法院八十九年度易字第二九二八號、臺灣臺南
地方法院檢察署八十九年度偵字第四五六九號），聲請再審，本院裁定如左：
      主      文
再審之聲請駁回。
      理      由
一、聲請意旨詳如附件再審聲請狀。
二、按不得上訴於第三審法院之案件，其經第二審確定之有罪判決，如就足生影響於
    判決之重要證據漏未審酌者，固得依刑事訴訟法第四百二十一條之規定，為受判
    決人之利益聲請再審，惟所謂足生影響於判決之重要證據漏未審酌，係指該項證
    據於原訴訟程序中業已存在而未經斟酌，且該漏未審酌之證據足以影響原確定判
    決認定之結果者，始足當之，非謂凡有證據未予審酌均得據為聲請再審之理由。
三、查聲請意旨以聲請人於九十年八月十五日所呈辯護意旨狀第四點所載：檢察官上
    訴意旨另謂：「聲請人答辯狀所提及之證人孫正榮、萬客隆食品江處長、張明順
    、楊振忠、林進德、黃俊義等均知被告黑函所陳事實，證明己散布於眾」云云，
    惟聲請人於一審聲請傳喚之證人孫正榮、萬客隆食品江處長、張明順、楊振忠、
    林進德及黃俊義等人（下稱證人孫正榮等人），對於聲請人寫給萬客隆公司總經
    理之信函內容所陳事實，均不知悉，亦未因而傳聞，詎鈞院未經調查即遽認證人
    孫正榮等人均知信函內容等情，有卷附之原審卷可按，固堪認聲請意旨指稱證人
    孫正榮等人對於聲請人寫給萬客隆公司總經理之信函內容所陳事實均不知悉，亦
    未因而傳聞一節非虛，惟原確定判決係綜合全卷證據資料，而認定聲請人明知告
    訴人未施用詐術，與告訴人之明琍公司間純係民事之債務糾紛，竟誇大其辭，發
    函指摘「蔡明哲、陳琍真夫婦．．在民間行欺詐騙工廠貨款受害人不計數．．。
    明哲、明琍利用同樣方法欺詐廠商。．．前經理楊泰祥和蔡明哲進進出出坑了南
    部廠商多人，各各苦不堪言。甚至倒閉，負債逃逸。」等語，已足以毀損明琍公
    司及告訴人之信用、名譽，而聲請人藉信函之寄發，有散佈於眾之意圖，自應成
    立誹謗及妨害信用罪行。是縱原確定判決斟酌證人孫正榮等人之證言，亦不足以
    動搖原確定判決而另為有利於聲請人之認定，上開證言亦難謂係足生影響原判決
    之重要證據，而得據以聲請再審。至原確定判決理由中敘明認定證人孫正榮等人
    之證言，縱有判決所載理由不相符之問題，亦與刑事訴訟法所規定得據以聲請再
    審之事由不合，非得據以聲請再審。末查，聲請意旨一、（三）及二、三所指，
    或為對原判決認定之事實再行爭執，或為對原判決採證認事職權之行使，任意指
    摘，或為證據業經法院本其自由心證予以取捨及判斷，僅係對此持相異評價等情
    ，從而，本件聲請人所列舉之上開再審事由，核與刑事訴訟法第四百二十一條所
    定得聲請再審之要件不符，其聲請再審，為無理由，應予駁回。
據上論斷，應依刑事訴訟法第四百三十四條第一項，裁定如主文。
中    華    民    國      九十      年      十一      月        七      日
                                  臺灣高等法院臺南分院刑事第三庭
                                      審判長法官  黃    崑    宗
                                            法官  楊    省    三
                                            法官  林    勝    木
右正本證明與原本無異。
不得抗告。
                                      法院書記官  吳    秋    賢
中    華    民    國      九十      年      十一      月        八      日


司法院資訊處製作；財團法人民間司法改革基金會備份。
